Eduir BrazónIngeniero de Sistemas

<u>+584148636110</u>

M eduirbrazon@gmail.com

Eduirbr

🦊 <u>eduirbrazon</u>

Perfil

Soy un desarrollador backend y de APIs con experiencia en entornos públicos y como freelancer. He trabajado en la creación y mejora de APIs para aplicaciones móviles, así como en la construcción de bots de Telegram para digitalizar documentos. Siempre abierto a aprender y contribuir con el equipo.

Formación

Universidad de Oriente Núcleo Monagas Ingeniería de Sistemas 2010-2024

Habilidades

Experiencia

Tecfin 212 / Teclot

(Octubre 2022 - Junio 2023, Diciembre 2023 - Actualidad) Maturín, Monagas, Venezuela

Desarrollador de Software / Back-End Participé en el desarrollo inicial de kiosqo.com, enfocándome en la corrección de errores y en la implementación de funcionalidades críticas. Continué mejorando y dando mantenimiento al proyecto en su reingeniería actual.

Frameworks y herramientas: Django, Django Rest Framework, Fiber, Flutter, Git, PostgreSQL,

Python, Go, JavaScript, Dart, HTML

Cursos

SQLite v DBeaver

Lenguajes:

v C++

Curso de Python
Curso de Go
Curso de C++
Fundamentos de Scrum
Git

DCTI - Dirección de Ciencias Tecnologías e Innovación

Maturín, Monagas, Venezuela

Pasante (Mayo 2022 - Diciembre 2022)

Realización de aportaciones a las APIs de un sistema propuesto.

Ayuda en la construcción de un API Gateway a un sistema propuesto.

Analista de Programación (Junio 2023 - Agosto 2024): Desarrollo del backend de dos versiones de un sistema de gestión de insumos.

Capacitación en Git y Go a jóvenes ingresantes.

Freelancer

(Enero 2023 - Actualidad) Desarrollador de APIs

- Desarrollo de APIs para aplicaciones móviles.
- Creación de un bot de Telegram para la digitalización de documentos.
- Mejoras a varias APIs existentes.
- Desarrollo de APIs desde cero.

Idiomas

Español - Nativo Ingles - Medio

Aptitudes

Trabajo en equipo Comunicación eficaz Adaptabilidad Resolución de Problemas Creatividad Liderazgo